# 请教陈版关于通过资产管理计划持有股权的处理

提问人：taoye1992 时间：2017-01-17 10:49:22
请教陈版，瑞华研究 2016 问题4-1-3中，A公司通过资产管理计划增持其联营企业B公司的股权，股权增持后，A公司不对B公司拥有控制权，由于持股附有限售条件，瑞华研究中分析该持股不应被视为交易性金融资产，而应视为对B公司的权益性投资，请问为什么A公司合并报表层面确认长期股权投资按权益法核算，而在个别报表层面确认为其他非流动资产呢？请问个别报表层面和合并报表层面对联营企业的处理原则上有什么区别呢？谢谢

回答人：chenyiwei
在A公司的个别报表层面，其对该结构化主体的投资可根据预计持有期限，在“其他流动资产”或“其他非流动资产”中列报，并按成本进行后续计量。我们建议：由于在 2015 年 7 月该项投资开始时，这部分股权投资退出的相关政策尚不明确，在无法确定预计持有期限的情况下，建议作为“其他非流动资产”列报更为恰当。 这是因为，A公司个别报表层面并不是直接持有这些增持的股权投资，而是体现为一项对资产管理计划的投资。而A公司是控制该资产管理计划的，所以对资产管理计划的投资视同对子公司的出资，按成本法核算。但被投资对象是资产管理计划，本身不是公司的股权，所以不使用“长期股权投资”的科目名称。